Minutes et répertoires du notaire Jean II CHAPELLAIN, janvier 1620 - 11 février 1632 (étude XXIV)
Archives nationales
- Minutes de Jean II CHAPELLAIN, 1620 - 11 février 1632; MC/ET/XXIV/307 - MC/ET/XXIV/365
  - Minutes. 1627, janvier - avril, janvier - avril 1627; MC/ET/XXIV/319; registre
    - CASTILLE (François de) seigneur de VILLEMAREUIL § Plusieurs actes entre François de CASTILLE au nom et comme tuteur des enfants qu'il a eus de défunte Marie GAMIN, son épouse, et Claude MANGOT, sieur de VILLERAN et autres., février 1627 - mars 1627; MC/ET/XXIV/319
    - BRUSCOLY (Anne-Hélène) veuve de Robert LE BYET, écuyer sieur de LA CHAPELLE § Transaction entre les héritiers de défunte Catherine LE BYET [Madeleine HALLÉ, veuve de Pierre ANCEAU maître orfèvre à Paris], religieuse hospitalière de Saint-Louis et Sainte-Elisabeth de Louviers, et les religieuses dudit couvent représentées par Charles BOUCHER; Procuration par Anne-Hélène BRUSCOLY, demeurant rue Ste Marie l'Egyptienne, et autres., 3 février 1627; MC/ET/XXIV/319; fol. IIII/XX/XV et IIII/XX/XIX
      procuration; accord; Bruscoly, Anne Hélène
    - OFFICE de RECEVEUR triennal des GABELLES au grenier à sel de Tournus en Mâconnais. § Vente par Jean FAULTRIER, greffier au bureau des finances à Lyon, demeurant à Paris, à Pierre DUCROT, receveur ancien et alternatif au grenier à sel de Tournus, y demeurant, de l'OFFICE de RECEVEUR triennal des GABELLES, moyennant 2000 £., 6 février 1627; MC/ET/XXIV/319; fol. CXVII
    - RIOLAN (Jean) Conseiller, Médecin et Professeur du Roi, et Isabelle SIMON, son épouse, demeurant rue Saint-Honoré § Mariage de Thomas de PROCE, écuyer, conseiller du Roi, Trésorier général des Maison et Finances des duc et duchesse de VENDOME en présence de Pierre BEDEAU Conseiller et médecin ordinaire du Roi et du duc de VENDOME, ami, en présence de Edme de GRISELLE Conseiller et aumônier du Roi, chanoine de Saint-Honoré à Paris, ami, et de Marguerite RIOLAN, fille de Jean RIOLAN, conseiller, médecin et professeur du Roi et Isabelle SIMON, son épouse, rue Saint-Honoré, en présence de Charles BONNARD, oncle paternel à cause d'Anne RIOLAN, sa femme, en présence de Jacques ADAM, cousin germain, en présence de C. CHARLES, cousin à cause de (N.) PIETRE son épouse en présence de François RIOLAN curé de Saint-Germain le Vieil, oncle.; Transport de rentes par Jean RIOLAN aux futurs époux., 7 février 1627 - 8 février 1627; MC/ET/XXIV/319; fol. CXIX
      transport de droits; contrat de mariage; Riolan, Jean
    - PETIT (Richard) sieur d'HAUDRE, conseiller secrétaire du Roi, maison et couronne de France et de ses finances, trésorier de MM. les secrétaires de S.M. § Bail par Richard PETIT, à cause de Marie de LAVERNOT, sa femme, et par Jean de LA VERNOT, héritiers de défunts Jean de LAVERNOT et Anne DESCHEVERT sa femme, de la seigneurie de Gironville et environs., 10 février 1627; MC/ET/XXIV/319; fol. VI/XX/XIII
    - ALLARD (Esprit d') Marquis de GRIMAUD, baron d'ARAMON et de VALABREGUES, conseiller du roi en ses Conseils d'Etat et privé, Grand Maréchal de ses logis, gouverneur des fort et saline de 'Pequay' et de Meulan, demeurant à Paris rue de l'Autruche § Obligation d'Esprit d'ALLARD envers François DU JARDIN, orfèvre et valet de chambre du Roi rue de l'Arbre-Sec, de 13 000 £. pour achat de bijoux fait pour son épouse.; échanges de terres à La Villette par François DU JARDIN., 11 février 1627; MC/ET/XXIV/319; fol. VII/XX/XIII
      obligation; Allard, Esprit d'
    - Décharge à Jacques Turgot, sieur du Mesnilgondouin, y demeurant, en Normandie, conseiller du roi en ses conseils d'Etat et privé, maître des requêtes ordinaires de son Hôtel., 11 février 1627; MC/ET/XXIV/319; fol. VII/C/LXI
      Turgot, Jacques
    - ASSELINE (Jehanne) veuve de Pierre DILBET, écuyer de cuisine de la maison du Roi, demeurant rue du Four, paroisse Saint-Eustache § Quittance réciproque entre Jeanne ASSELINE et François FOUREAU, conseiller et aumônier de la Reine, tant pour les loyers d'une chambre garnie dépendant de la maison de Jeanne ASSELINE en laquelle demeure FOUREAU, que pour les vols qui se sont commis pendant l'absence dudit FOUREAU., 12 février 1627; MC/ET/XXIV/319; fol. VIII/XX/V
      quittance; Asseline, Jeanne
    - FOUREAU (François) Conseiller et aumônier de la Reine, demeurant chez Jeanne ASSELINE, veuve de Pierre DILBET, rue du Four, paroisse Saint-Eustache § Quittance réciproque entre la veuve DILBET et François FOUREAU, 12 février 1627; MC/ET/XXIV/319; fol. VIII/XX/V
      quittance; Foureau, François
    - DESCHEVERT (Marie) veuve de Pierre de SOPPITE, écuyer sieur de LOUVECIENNES, conseiller et 1er valet de chambre du Roi, demeurant rue de la Monnaie § Transport par Marie DESCHEVERT au nom de Jean de BAIGNETTE, écuyer valet de chambre du Roi, à Nicolas de CROISILLES, écuyer et Gédéon TALLEMANT, conseiller, notaire et secrétaire du Roi., 12 février 1627; MC/ET/XXIV/319; fol. VII/XX/XV
      Deschevert, Marie
    - SUBLET (François) Sieur des NOYERS, conseiller secrétaire du Roi et de ses finances et commis au contrôle général des Finances, demeurant rue de la Coutellerie § Constitution par François SUBLET à Jean LE PICART, sieur du PLESSIS et de PERIGNY, conseiller au Parlement, commissaire ès requêtes dudit Parlement, de 500 £. de rente, moyennant 8 000 £. (A la suite: 1633, 18 juin, mention du rachat), 13 février 1627; MC/ET/XXIV/319; fol. VIII/XX/XVI
    - VOS (Antoine de) marchand orfèvre demeurant à Londres, à présent logé à Paris rue des Petits-Champs, enseigne des Quatre-vents § Procuration de... à Jean SARRABAT, maître horloger à Tours, pour retirer des mains du greffier criminel de Tours, les bijoux, pierreries, diamants lui appartenant, et néanmoins garder sur ces bijoux la somme de 330 £. qu'il doit à Marchedieu, orfèvre à Paris., 14 février 1627; MC/ET/XXIV/319; fol. VIII/XX/XVIII
      procuration; Vos, Antoine de
    - LONDRES § Déclaration d'Antoine de VOS, maître orfèvre en la ville de LONDRES, à présent à Paris; Procuration par le même., 14 février 1627 - 10 avril 1627; MC/ET/XXIV/319; fol. III/C/XLIII; fol. VIII/XX/XVIII
    - MARCHEDIEU (Jean) maître et maître orfèvre à Paris, rue de l'Arbre-Sec § Procuration d'Antoine de VOS, marchand orfèvre à Londres, pour retirer des bijoux et intenter procès contre, un orfèvre et le greffier criminel de Tours, sur lesquels 330 £. seront gardées pour rembourser .., 14 février 1627; MC/ET/XXIV/319; fol. VIII/XX/XVIII
      procuration; Marchedieu, Jean
    - TOURS § Procuration d'Antoine de VOS, marchand orfèvre demeurant à Londres, à Jean SARRABAT, maître horloger à Tours, pour retirer des mains de Daniel NORINCI, maître orfèvre à Tours et du greffier criminel dudit lieu, tous les bijoux, pierreries et diamants lui appartenant., 14 février 1627; MC/ET/XXIV/319; fol. VIII/XX/XVIII
    - AUMONT (famille d') § Mainlevée par Antoine d'AUMONT de ROCHEBARON et par Roger d'AUMONT, abbé d'UZARCHES, fils et héritiers de défunts Jacques d'AUMONT, baron de CHAPPES et de Charlotte-Catherine de VILLEQUIER, à Louise-Isabelle d'ANGENNES, épouse d'Antoine d'AUMONT, chevalier des 2 ordres du Roi, gouverneur de Boulogne., 18 février 1627; MC/ET/XXIV/319; fol. IX/XX/XIII
      mainlevée
    - BOCHART (Jean) sieur de CHAMPIGNY, conseiller du Roi en ses conseils d'Etat et privé, demeurant rue de Grenelle, paroisse Saint-Eustache § Constitution par Anne MANGOT, sieur de VILLARCEAUX et Marie PHELYPEAUX, sa femme, à Jean BOCHART, de 1000 l. de rente, moyennant 16 000 l. (A la suite: 1635, 28 mars, mention du rachat)., 19 février 1627; MC/ET/XXIV/319; fol. IX/XX/XIIII
      constitution de rente; Bochart de Champigny, Jean (1561-1630)
    - VILLETTE (La) § Echanges entre François DU JARDIN, orfèvre et valet de chambre du Roi et Marie POYVILLAIN, veuve de Claude RICHARD, concierge des prisons du grand Châtelet, de 1/2 arpents de terre en une pièce au terroir de La VILLETTE contre 1 quartier et demi audit terroir., 22 février 1627; MC/ET/XXIV/319; fol. IX/XX/XVIII
    - MARILLAC (Michel de) chevalier, Garde des sceaux de France et Marie de SAINT-GERMAIN, son épouse, demeurant rue des Poulies § Bail à rente par Michel de MARILLAC à Etienne MEZOULLE, laboureur demeurant au Grand Veau terroir de Savigny sur Orge, de 3 quartiers de vignes aux environs de Savigny et Longjumeau., 27 février 1627; MC/ET/XXIV/319; fol. II/C/XX
      bail; Marillac, Michel de
    - TOURNUS § Plusieurs actes concernant des vents d'orrices de grenetiers au grenier à sel de TOURNUS, mars 1627 - avril 1627; MC/ET/XXIV/319
    - APOTHICAIRE bourgeois de Paris LAMBERT (Jean) § Partage entre Hiérosme LAMBERT, apothicaire bourgeois de Paris et les autres enfants et héritiers de défunt Jean LAMBERT, 4 mars 1627; MC/ET/XXIV/319; fol. II/C/XXXVI
      partage; Lambert, Jean
    - LAMBERT (Jean) marchand apothicaire bourgeois de Paris § Transaction entre Hiérosme LAMBERT, marchand maître apothicaire bourgeois de Paris, Salomon ROUSSEAU, écuyer sieur d'HERBELET, à cause de défunte Elisabeth LAMBERT, sa femme, Marie LAMBERT, femme de Guillaume CHAUVEAU, avocat, Angélique LAMBERT, veuve de Jacques BAILLIARD et Marguerite LAMBERT, veuve de Guillaume PLASTRIER, marchand épicier, tous enfants et héritiers de défunt Jean LAMBERT, 4 mars 1627; MC/ET/XXIV/319; fol. II/C/XXXVI
      accord; Lambert, Jean
    - LE HARDY (Sébastien) chevalier, sieur de LA TROUSSE, conseiller du Roi en ses conseils d'Etat et privé, Prévôt de son Hôtel et Grand Prévôt de France, demeurant vieille rue du Temple § Obligation de Sébastien LE HARDY envers Mathurin DURANT, commissaire ordinaire des Guerres, de 5 050 £. en prêt. (A la suite: 1629, 21 février, quittance à Sébastien LE HARDY), 11 mars 1627; MC/ET/XXIV/319; fol. II/C/LII
      obligation; quittance; Le Hardy, Sébastien
    - HURAULT (Anne) Epouse de Charles, marquis de ROSTAING, chevalier conseiller du Roi en ses conseils d'Etat et Privé, Capitaine de 100 hommes d'armes de ses Ordonnances, demeurant en leur hôtel rue de Beauvais, vis à vis de la rue du Coq § Quittance de Anne HURAULT, en présence de son époux, à Marc SERIZAY, marchand à Nantes, de 3 750 £., suivant mandement de Philippe de LA TREMOILLE, marquis de ROYAN, pour partie de son douaire et deniers dotaux., 12 mars 1627; MC/ET/XXIV/319; fol. II/C/LIIII
      quittance; Hurault, Anne
    - AVRIGNY Comté de Clermont en Beauvaisis § Vente par Moïse CLUGNIER, manouvrier demeurant à AVRIGNY et Adrianne CLUGNIER, sa soeur, veuve de Michel LOBLIGEOIS, manouvrier, demeurant à AVRIGNY, à Charles de VIGNACOURT, seigneur d'AVRIGNY, conseiller et aumônier du Roi, d'une pièce de terre audit lieu, à l'exception des matériaux qui proviendront de la démolition de la maison bâtie sur ledit héritage, moyennant 400 l., 13 mars 1627; MC/ET/XXIV/319; fol. II/C/LVIII
    - HOPIL (Louis) Receveur particulier des gabelles au grenier à sel de Lyon, demeurant à Paris rue Saint-Honoré, à l'Echiquier royal. § Vente par Louis HOPIL à Philibert CHASTELAIN, ci-devant conseiller grenetier au grenier à sel de Roanne, demeurant à Paris sur le Pont Neuf, de 2 offices de receveur triennal ès greniers à sel de Thizy et Charlieu, moyennant 4000 £., 15 mars 1627; MC/ET/XXIV/319; fol. II/C/LXVI
      acte de vente; Hopil, Louis
    - VIEILLE rue du TEMPLE maison en 2 corps d'Hôtels, aboutissant d'un côté à la maison du Mouton § Vente par Jean GELEE, sieur DES FORGES, à Charles LE PREVOST, écuyer sieur d'OYSONVILLE, du tiers de la VIEILLE rue du TEMPLE moyennant 4 500 £., 15 mars 1627; MC/ET/XXIV/319; fol. II/C/LX
    - REIMS (abbaye de Saint-Baasles lez) § Foi et hommages de Pierre BRULART, chevalier Vicomte de PUISIEUX, conseiller du Roi en ses conseils d'Etat et privé, premier secrétaire de ses commandements à présent à Paris en son hôtel rue d'Orléans, à Jean de VYENNE, prêtre, abbé commendataire de l'abbaye de Saint-Baasles lez REIMS, représenté par Philippe de VYENNE, son frère, bourgeois de Reims, pour la terre et seigneurie de VERZENAY mouvant de l'abbaye de Saint-Baasles lez REIMS, 17 mars 1627; MC/ET/XXIV/319; fol. II/C/LXX
      déclaration féodale; Reims, abbaye de Saint-Baasles lez
    - RUELLAN (Gilles) sieur du ROCHER PORTAL, gisant au lit malade en une chambre dépendant de l'Hôtel de Brissac, rue des Deux Ecus paroisse Saint-Eustache. § Testament de Gilles RUELLAN qui demande à être inhumé au charnier qu'il a fait faire en la chapelle Notre-Dame des Carmes de Rennes; nomme Françoise MIOLAN sa femme comme exécutrice. Fait un legs pour bâtir un hôpital au delà du pont Saint-Martin de Rennes., 18 mars 1627; MC/ET/XXIV/319; fol. II/C/LXXIIII
      testament; Ruellan, Gilles
    - LE BLANC (Claude) Conseiller et aumônier du Roi, archidiacre et chanoine de l'Eglise de Sens, curé de Béon, demeurant à Sens, étant logé à Paris rue de la Mortellerie, au Soufflet vert § Transport par Claude LE BLANC à Antoine MYNARE, conseiller du Roi lieutenant au grenier à sel d'Avallon et Etienne MYNARE frères, de 297 £. à prendre sur le revenu de la cure de Béon, pour s'acquitter de ce qu'il doit., 24 mars 1627; MC/ET/XXIV/319; fol. II/C/IIII/XX/VI
      Le Blanc, Claude
    - CRESPIÉRES § Marché par Abel LE ROUX, maître paveur à Paris rue Saint-Antoine, paroisse Saint-Paul, à Claude de PICQUET, chevalier seigneur de SAUTOUR et de. .., pour le pavage d'un grand chemin royal dans le village de. .., vulgairement appelé le chemin de Paris, conduisant de Normandie, Bretagne et autres lieux au bourg de Poissy suivant P.V. des Trésoriers de France, et aussi le pavage des cours, entrées et terrasses de la maison dudit PICQUET moyennant 60 s. par toise pour le pavage du chemin et 55 s. par toise pour le petit pavé à chaux et sable., 24 mars 1627; MC/ET/XXIV/319; fol. II/C/IIII/XX/X
      marché; Le Roux, Abel; Picquet, Claude de; Sautour, Seigneur de
    - OFFICE de HUISSIER SERGENT à CHEVAL au CHÂTELET de Paris § Vente par Bernard ARNOUL, conseiller du Roi, trésorier des 100 gentilshommes de S.M., procureur de Jacques ARNOUL huissier sergent à cheval au Châtelet demeurant à Dammartin, à Jean BOURLIER, praticien à Paris, de l'OFFICE de HUISSIER SERGENT à CHEVAL au CHÂTELET de Paris, moyennant 1000 £., 24 mars 1627; MC/ET/XXIV/319; fol. II/C/IIII/XX/VIII
    - CHARTIER (René) Conseiller et médecin ordinaire du Roi, premier médecin de la reine de Grande-Bretagne, étant à présent logé à Paris rue Saint-Honoré § Bail pour 6 ans par René CHARTIER à Jacques CAIGNE, marchand tuilier à Saint-Germain-des-Prés, des lieux où il demeure, appelés la Grande Tuilerie de Sèvre, à la réserve d'un jardin que le bailleur garde pour son usage, moyennant 600 l.. de loyer annuel., 26 mars 1627; MC/ET/XXIV/319; fol. II/C/IIII/XX/XIIII
      bail; Chartier, René
    - DU JARDIN (François) Orfèvre et valet de chambre du Roi, demeurant rue de l'Arbre-Sec § Echanges entre... et Pierre MORISE, laboureur à La Villette Saint Lazare, se faisant fort de Guillemmette TAUFFIER, sa femme, d'un arpent de terre au terroir de la Chapelle, contre 1 demi arpent demi quartier et 10 perches de terres en 3 pièces au terroir de La Villette; Echanges et accords entre... et Antoine TAUFFIER, laboureur à La Villette et son fermier audit lieu., 29 mars 1627; MC/ET/XXIV/319; fol. II/C/IIII/XX/XVI
      échange; accord; Du Jardin, François
    - CHARTREUSE (Couvent de Notre-Dame de Vanves, dit) de Paris § Vente par Jacques BOULLON et Elisabeth DESCAMBRONNES, sa femme, au nom et comme procureurs d'Isaac DESCAMBRONNES naguère receveur de la comtesse de SOISSONS, aux religieux du Couvent de Notre-Dame de Vanves, dit CHARTREUSE, d'une maison sise rue d'Avron, moyennant 7600 l.. et cf. f° III/C/VIII, 31 mars 1627; MC/ET/XXIV/319; fol. III/C/II
    - OFFICE de POTAGER de CUISINE bouche de la Reine § Permutation entre Jean RICHARD et François de SEINE, tous deux potagers de la Reine, de leurs quartiers de service en l'OFFICE de POTAGER de CUISINE bouche de la Reine (A la suite: 1627 2 juillet, désistement)., 31 mars 1627; MC/ET/XXIV/319; fol. III/C/XVI
    - BOUT-du-MONDE (rue du) Maison ayant pour enseigne contrele mur la Croix blanche § Bail par Nicolas GUERIN, Jardinier du Roi, pour 3 ans, à Jean TARDIF, maître potier d'étain, demeurant en la rue du BOUT-du-MONDE, de ladite rue du BOUT-du-MONDE appartenant au bailleur, moyennant 150 l.. par an., 6 avril 1627; MC/ET/XXIV/319; fol. III/C/LXXIII
      bail; Bout-du-Monde (rue du)
    - BOUDET (Jean) sieur de LA BELLIERE, Ier barbier-chirurgien et valet de chambre du Roi, demeurant rue du Séjour § Quittance de rachat par Jean BOUDET à Mahiet LE GRAND, trésorier des menus plaisirs et Ier valet de chambre de Monseigneur, frère unique du Roi et Rose LEDUC ? sa femme, nourrice dudit seigneur., 6 avril 1627; MC/ET/XXIV/319; fol. III/C/XXV
      quittance; Boudet, Jean
    - FROMAGERIE (rue de la) Maison à l'enseigne de l'Ange § Bail par Charles CHARPENTIER, bourgeois de Paris, pour 6 ans, à Robert HOUDIN, maître rôtisseur, de la rue de la FROMAGERIE, où ce dernier demeure, moyennant 600 £. de loyer annuel., 8 avril 1627; MC/ET/XXIV/319; fol. III/C/XXX
      bail; Fromagerie, rue de la
    - LUX (Robert de) Chevalier, sieur de VANTELET, conseiller et Maître d'Hôtel ordinaire du Roi, demeurant Cloître Saint-Honoré § Quittance de rachat par Robert de LUX à Isaac DES CAMBRONNE ci-devant receveur de la comtesse de SOISSONS., 9 avril 1627; MC/ET/XXIV/319; fol. III/C/LXXVIII
      quittance; Lux, Robert de
    - VOS (Antoine de) maître orfèvre en la ville de Londres, à présent logé rue des Petits-Champs, enseigne des Quatre-vents § Déclaration de... en faveur de Daniel MORIEUX, maître orfèvre à Tours, poursuivi pour la restitution d'un anneau d'or enchassé d'un diamant, alors que... lui a remis en gage à cause de 600 £. qui lui ont été prêtées par Pierre DESTOUTLIEU, docteur en médecine à Tours., 10 avril 1627; MC/ET/XXIV/319; fol. III/C/XLIII
      déclaration; Vos, Antoine de
    - POITOU (rue de) 'maison sise au coin de ladite rue' Culture du Temple, au coin de la rue du Temple) § Vente par Jacques ZOCCHOLY, valet de chambre du Roi et maître de la garderobe de Madame soeur du Roi, à François BOSSU, maître serrurier à Paris, demeurant en la rue de POITOU, de ladite maison, moyennant 1100 £., 13 avril 1627; MC/ET/XXIV/319; fol. III/C/L
      acte de vente; Poitou, rue de
    - RENART (Pierre) dit SAINCT MALO, artiller et arquebusier ordinaire du Roi, garde du cabinet de ses armes et Françoise BAGOT, sa femme, demeurant au jardin des Tuileries § Donation mutuelle, 14 avril 1627; MC/ET/XXIV/319; fol. III/C/LXIII
      donation; Renart, Pierre
    - YON (Jean) Licencié en théologie et principal des artiens du collège de Navarre § Bail par Jean YON et autres, d'un corps d'hôtel sur le devant de la rue de l'Arbre-Sec., 14 avril 1627; MC/ET/XXIV/319; fol. III/C/XLVI
      bail; Yon, Jean
    - BRULART (Pierre) chevalier, vicomte de PUISIEUX, conseiller du Roi en ses Conseils d'Etat et privé, 1er secrétaire de ses commandements, et Charlotte de VALENCAY, son épouse. § Procuration de Pierre BRULART, étant en son château de Berny, à son épouse pour recevoir de Jacques d'ETAMPES, chevalier, seigneur, Châtelet de VALENCAY, frère de ladite dame, ce qui lui revient des héritages de leurs défunts père et mère, suivant le contrat de mariage de Pierre BRULART, passé de- le notaire soussigné le 11 janvier 1615., 15 avril 1627; MC/ET/XXIV/319; fol. III/C/LIX
      procuration; contrat de mariage; Sillery, Pierre Brulart (1583-1640, marquis de)
    - LAMBERT (Jérôme) maître apothicaire § Compromis par Jérôme LAMBERT et autres créanciers du sieur de LANNAY, pour prolonger de 2 ans le paiement de son dû., 16 avril 1627; MC/ET/XXIV/319; fol. III/C/LXV
      Lambert, Jérôme
    - GUERIN (Nicolas) Jardinier du Roi en ses jardins du Louvre, y demeurant § Bail par. .. à Jean TARDIF, maître potier d'étain, de la maison à l'enseigne de la Croix blanche, rue du Bout-du-Monde, lui appartenant., 16 avril 1627; MC/ET/XXIV/319; fol. III/C/LXXIII
    - LA MOIGNON (Chrétien de) conseiller du Roi en ses conseils d'Etat et privé, Président de ses enquêtes en la cour de Parlement, seigneur de BASVILLE en Hurpois, demeurant rue Aubry-le-Boucher et Marie DELANDES son épouse. § Constitution par Chrétien de LA MOIGNON et autres; Indemnité à Chrétien de LA MOIGNON; Constitution par Chrétien de LA MOIGNON à Elisabeth LE BOULLANGER, veuve de Pierre de HODICQ, de 500 £. de rente, myt 8000 £. ( A la suite, 29 septembre 1627, rachat par Chrétien de LA MOIGNON), 16 avril 1627 - 21 avril 1627; MC/ET/XXIV/319; fol. III/C/LXVII et LXIX; fol. III/C/IIII/XX/XI
      constitution de rente; La Moignon, Chrétien de
    - LA PLANCHE (Jean de) Conseiller du Roi, trésorier général de France en la Généralité de Moulins, demeurant à Paris en son hôtel sis rue Comtesse d'Artois et Jeanne FEILLET, sa femme § Constitution par Jean de LA PLANCHE à Eustache LE BOSSU, prieur de N.D. de BEAULIEU, diocèse de Rouen, conseiller et aumônier du Roi demeurant à Paris rue Traînée, de 750 £. de rente, moyennant 12 000 £. (A la suite: 1644, 10 septembre, mention du rachat), 20 avril 1627; MC/ET/XXIV/319; fol. III/C/IIII/XX/V
      constitution de rente; La Planche, Jean de
    - HENNEQUIN (Jean) Secrétaire de la Princesse de CONTY, demeurant rue Saint-André-des-Arts § Quittance de Jean HENNEQUIN, agissant comme procureur., 20 avril 1627 - 19 septembre 1627; MC/ET/XXIV/319; fol. III/C/LXXIX
      quittance; Hennequin, Jean
    - LA TREMOÏLLE (famille de) § Déclaration d'Anne HURAULT, épouse autorisée de Charles, marquis de ROSTAING, au sujet des poursuites que fait le marquis de ROYAN sous le nom des créanciers de défunt Gilbert de LA TREMOILLE, abbé de Chambon et de Georges de LA TREMOILLE, chevalier de Saint-Jean-de-Jerusalem, ses enfants., 21 avril 1627; MC/ET/XXIV/319; fol. III/C/IIII/XX/VII
      déclaration; La Tremoïlle (famille de)
    - LE BOULLANGER (Elisabeth) Veuve de Pierre de HODICQ, conseiller du Roi, maître ordinaire en sa chambre des comptes, demeurant sur le quai des Augustins § Constitution de rente par Chrétien de LA MOIGNON et Marie DELANDES, sa femme, à Elisabeth LE BOULLANGER, 21 avril 1627; MC/ET/XXIV/319; fol. III/C/IIII/XX/XI
      constitution de rente; Le Boullanger, Elisabeth
  - Minutes. 1627, mai - août, mai - août 1627; MC/ET/XXIV/320; registre
    - CHÂTELET (geôle du) § Nombreux actes par Jacques BOULLON, greffier de la gêole du Grand Châtelet, demeurant rue d'Avron, et Isabelle DES CAMBRONNE, sa femme. etc..., 1627; MC/ET/XXIV/320
      Châtelet
    - MANGOT (Anne) seigneur de VILLARCEAUX, conseiller du Roi en ses Conseils d'Etat et privé, Maître des requêtes ordinaire de son Hôtel et Marie PHELYPEAUX, sa femme, demeurant rue Saint-Thomas-du-Louvre § Nombreux actes par Anne MANGOT concernant sa seigneurie de Villarceaux ou autres, 1627 - 1628; MC/ET/XXIV/320
      Mangot, Anne
    - BRULART (Pierre) chevalier, vicomte de PUISIEUX, conseiller du Roi en ses conseils, Ier secrétaire de ses commandements et Charlotte d'ETAMPES de VALENCAY, son épouse. § Plusieurs actes; Comptes entre Pierre BRULART et Pierre BOULLET, juré du Roi ès oeuvres de maçonnerie, des travaux faits au château de Berny. (Plusieurs quittances à la suite), mai 1627 - 15 juin 1627; MC/ET/XXIV/320; fol. V/C/LXVIII
    - LE PEULTRE (famille) § Plusieurs actes. cf. fiches TOUSSUS-le-NOBLE, ARGENTEUIL; (17 juin f° V/C/IIII/XX/X. Partage), mai 1627 - juin 1627; MC/ET/XXIV/320
      partage; Le Peultre, famille
    - MACONNERIE CHARPENTERIE (marché de) § Promesse par Nicolas FRAUDIN, maître maçon à Brie-Comte-Robert, à Nicolas MENNESSIER, agent des affaires de Pierre BRULART, chevalier, de faire les réparations nécessaires à la ferme du Haut Attilly et autres fermes et dépendances, moyennant 1100 livres., 1er mai 1627; MC/ET/XXIV/320; fol. IIII/C/IX
      marché; Fraudin, Nicolas; Mennessier, Nicolas; Brulart, Pierre; maçon; charpentier